臺灣臺北地方法院刑事判決　　　　　　　　　　　　　九十年度交簡上字第八八號
　　上　訴　人　甲○○
右列上訴人因公共危險案件，不服臺灣臺北地方法院臺北簡易庭民國九十年六月十一
日九十年度北交簡字第一七０二號簡易判決（臺灣臺北地方法院檢察署檢察官聲請簡
易判決處刑書案號：九十年度偵字第八八０六號），提起上訴，本院管轄之第二審合
議庭判決如左：
    主    文
上訴駁回。
    事    實
一、甲○○於民國九十年三月二十八日凌晨一時至三時許飲用酒類，明知其已因服用
    酒類，達不能安全駕駛動力交通工具之程度，竟仍於同日凌晨三時五分許駕駛車
    牌號碼ＩＣ－二一六六號動力交通工具自用小客車，沿臺北市○○○路由南向北
    方向行駛，行經臺北市○○○路與南京東路口，為警攔停並進行酒精濃度檢測，
    甲○○於同日凌晨三時十分許之呼氣酒精濃度為０‧五七亳克＼公升，因而發覺
    上情。
二、案經臺北市政府警察局中山分局報請臺灣臺北地方法院檢察署檢察官聲請簡易判
    決處刑。
    理    由
一、訊據被告甲○○固不否認於右揭時、地飲用酒類後，駕駛動力交通工具自用小客
    車沿臺北市○○○路由南向北方向行駛，行經臺北市○○○路與南京東路口，為
    警攔停並進行酒精濃度檢測，其同日凌晨三時十分許之呼氣酒精濃度為０‧五七
    亳克＼公升等情，惟矢口否認飲用酒類達不能安全駕駛程度而駕駛，辯稱：據報
    導呼氣酒精測試器在議會測試結果有高達０‧一八毫克＼公升的誤差值，是被告
    應僅接受行政罰，尚未構成公共危險罪，且當日測試時，員警未將儀器歸零，亦
    未告知如何測試云云。
二、經查：
（一）本件被告於九十年三月二十八日凌晨一時至三時許飲用酒類，仍於同日凌晨三
      時五分許駕駛車牌號碼ＩＣ－二一六六號動力交通工具自用小客車，沿臺北市
      ○○○路由南向北方向行駛，行經臺北市○○○路與南京東路口，為警攔停並
      進行酒精濃度檢測，被告於同日凌晨三時十分許之呼氣酒精濃度為０‧五七亳
      克＼公升之事實，業據被告於警、偵訊及本院審理中坦認屬實，核與呼氣酒精
      濃度檢測單、臺北市政府警察局舉發違反道路交通管理事件通知單、刑法第一
      百八十五條之三案件測試觀察紀錄表所載相符。
（二）被告雖一再以報導資料辯稱呼氣酒精測試器有０‧一八毫克＼公升的誤差值，
      是被告應僅接受行政罰，尚未構成公共危險罪，且測試時員警未將儀器歸零，
      亦未告知測試方法云云，然本件當日用以檢測被告呼氣酒精濃度之編號四二三
      三＼０二四八四一號呼氣酒精測試器分別於八十九年十一月十三日、九十年十
      二月十三日經經濟部標準檢驗局檢定合格，有經濟部標準檢驗局呼氣酒精測試
      器檢定合格證書附卷可稽，當日被告接受呼氣酒精濃度檢測時，呼氣酒精濃度
      檢測儀器業經員警歸零後以正確方式操作，並據證人即當日負責操作呼氣酒精
      測試器檢測被告之臺北市政府警察局中山分局交通分隊員警乙○○到庭結證明
      確，核與卷附酒精濃度檢測單上「歸零」之記載一致，有該酒精濃度檢測單可
      按，則被告既由員警以正確方式操作經經濟部標準檢驗局檢驗合格之呼氣酒精
      測試器為測試，該測試結果所示被告呼氣酒精濃度值，自無瑕疵可指，被告空
      言爭執呼氣酒精測試器有０‧一八毫克＼公升之誤差，委無可採，其於九十年
      凌晨三時十分許之呼氣酒精濃度為０‧五七亳克＼公升，殆無疑義。
（三）按刑法第一百八十五條之三規定所謂「不能安全駕駛」，係抽象危險犯，並不
      以發生具體危險為必要，對於呼氣酒精濃度已達每公升０．五五毫克（０．五
      五亳克＼公升）以上，肇事率為一般正常人之十倍，認為已達不能安全駕車之
      標準，此業經法務部八十八年五月十八日以法八八檢字第００一六六九號函告
      週知，應為絕對不能安全駕駛動力交通工具；而就醫學文獻所知，酒精對人體
      造成之影響，於呼氣時酒精濃度達每公升０‧二五毫克（約合體內血液中酒精
      濃度五０亳克＼公升或百分之零點零五）即會輕度中毒，造成輕度協調功能降
      低，呼氣酒精濃度達每公升０‧五毫克時（約合體內血液中酒精濃度一００亳
      克＼公升或百分之零點一）屬輕到中度中毒症狀，出現反應較慢、感覺減低、
      影響駕駛之狀況，又食後飲酒後約五十一分鐘，其體內血液酒精濃度可達最高
      ，再以每小時百分之之０‧０一八三正負０‧００四之速率代謝，此亦經臺灣
      高雄地方法院函內政部警政署刑事警察局查證明確，有內政部警政署刑事警察
      局（九十一）刑鑑字第一一七一八號覆函暨換算說明資料、刑事警察局鑑識科
      科長、技士翁景惠、王光全、何敏群、翁景惠合著之「臺灣地區國人飲酒量與
      呼氣、血液、尿液、唾液酒精濃度間關連之研究」一文在卷可資佐憑，復有行
      政院國軍退除役官兵輔導委員會臺北榮民總醫院八十八年八月五日（八八）北
      總內字第二六八六八號函、八十八年十月二十六日（八八）院賓文廉字第一三
      四０七號臺灣高等法院函附台北醫學院附設醫院精神科主任蔡尚穎「酒精對人
      體生理與行為之影響」一文可資參佐。本件被告於九十年三月二十八日凌晨三
      時十分許之呼氣酒精濃度為０‧五七亳克＼公升，仍駕駛動力交通工具自用小
      客車沿臺北市○○○路由南向北方向行駛，業如前述，斯時其呼氣酒精濃度已
      逾０‧五五毫克＼公升，有輕到中度中毒症狀，出現反應較慢、感覺減低、影
      響駕駛之狀況，肇事率為一般人之十倍，從而，被告斯時已達不能安全駕駛之
      程度。
（四）本件事證已臻明確，被告犯行洵堪認定，應依法論科。
三、核被告所為，係犯刑法第一百八十五之三條服用酒類不能安全駕駛動力交通工具
    而駕駛罪。原審認被告罪證明確，參酌被告未有前科、素行良好，查獲時呼氣酒
    精濃度為０‧五七亳克＼公升，尚未因酒後駕車傷及他人等節，依刑事訴訟法第
    四百四十九條第一項前段、第四百五十四條第二項，刑法第一百八十五條之三、
    第四十二條第二項，罰金罰鍰提高標準條例第二條予以論科，科處罰金六千元，
    並諭知如易服勞役之折算標準，其認事用法尚無不合，量刑亦稱妥適，被告上訴
    爭執並未構成公共危險罪責，自無理由，應予駁回。
據上論斷，應依刑事訴訟法第四百五十五之一條第三項、第三百六十八條，判決如主
文。
本案經檢察官丙○○到庭執行職務。
中      華      民      國    九十一    年     十一     月     十八     日
                              臺灣臺北地方法院交通法庭
                                      審判長法  官  劉  壽  嵩
                                            法  官  陳  婷  玉
                    法  官  洪  文  慧
右正本證明與原本無異。
不得上訴。
                                            書記官  江  虹  儀
中      華      民      國    九十一    年     十一     月    十八    日
